臺灣屏東地方法院刑事判決　　　　　　　 95年度易字第840號
聲　請　人　臺灣屏東地方法院檢察署檢察官
被　　　告　甲○○
上列被告因違反毒品危害防制條例案件，經檢察官提起聲請以簡
易判決處刑（95年度毒偵字第1733號），經本院改依通常程序審
理，被告於本院準備程序中就被訴事實為有罪之陳述，經本院合
議庭裁定由受命法官獨任依簡式審判程序審理，判決如下：
    主  文
甲○○施用第二級毒品，累犯，處有期徒刑壹年陸月。
    事  實
一、甲○○前於民國88年間，因施用毒品案件，經本院88年度毒
    聲字第26號裁定送觀察、勒戒後，認有繼續施用毒品之傾向
    ，再經本院88年度毒聲字第563 號裁定令入戒治處所施以強
    制戒治，執行期間歷經本院裁定停止戒治、撤銷停止戒治處
    分，嗣於89年8 月14日戒治期滿出所，並由臺灣屏東地方法
    院檢察署檢察官於89年8 月17日以89年度戒毒偵字第355 號
    為不起訴處分確定；又因施用毒品案件，經臺灣高雄地方法
    院89年度毒聲字第8236號裁定入戒治處所施以強制戒治，執
    行期間亦經該院裁定停止戒治、撤銷停止戒治處分，嗣於91
    年4 月15日強制戒治執行完畢出所，刑罰部分（經移轉管轄
    由臺灣屏東地方法院檢察署檢察官起訴），由本院90年度易
    字第8 號判處有期徒刑6 月確定；再因施用毒品案件，經本
    院92年度毒聲字第494 號裁定令入戒治處所施以強制戒治（
    嗣因毒品危害防制條例於93年1 月9 日修正施行，無庸再予
    執行），刑罰部分，經本院92年度潮簡字第207 號判處有期
    徒刑6 月確定，其後又兩度因施用毒品案件，先後經本院94
    年度易字第113 號判處有期徒刑8 月（嗣經臺灣高等法院高
    雄分院駁回上訴確定）、本院95年度簡字第123 號判處有期
    徒刑5 月（嗣經本院合議庭駁回上訴確定），其中有期徒刑
    8 月部分，經入監服刑，甫於95年6 月30日執行完畢。詎仍
    不知戒絕，又基於施用第二級毒品甲基安非他命之犯意，於
    95年9 月13日前3 、4 日某時，在其位於屏東縣東港鎮○○
    里○○街232 號住處，以將毒品甲基安非他命置於玻璃球吸
    食器內，下方點火加熱，再以口鼻吸食蒸發氣體之方式，施
    用第二級毒品甲基安非他命1 次。嗣為警於同年9 月13日15
    時30分許，循線在其住處查獲。
二、案經屏東縣警察局東港分局報告臺灣屏東地方法院檢察署檢
    察官聲請簡易判決處刑。
    理  由
一、本件被告甲○○所犯係死刑、無期徒刑、最輕本刑為3 年以
    上有期徒刑以外之罪，其於本院準備程序中就被訴事實為有
    罪之陳述，經本院合議庭裁定由受命法官獨任依簡式審判程
    序，先予敘明。
二、上揭事實，訊據被告於本院審理中坦承不諱，而被告為警查
    獲後經採尿送驗結果，確呈甲基安非他命陽性反應，有台灣
    檢驗科技股份有限公司濫用藥物尿液檢驗報告各1 份在卷可
    稽，足認被告之自白，應與事實相符，堪予採信。第查，被
    告前於88年間，因施用毒品案件，經本院88年度毒聲字第26
    號裁定送觀察、勒戒後，認有繼續施用毒品之傾向，再經本
    院88年度毒聲字第563 號裁定令入戒治處所施以強制戒治，
    執行期間歷經本院裁定停止戒治、撤銷停止戒治處分，嗣於
    89年8 月14日戒治期滿出所，並由臺灣屏東地方法院檢察署
    檢察官於89年8 月17日以89年度戒毒偵字第355 號為不起訴
    處分確定；又因施用毒品案件，經臺灣高雄地方法院89年度
    毒聲字第8236號裁定入戒治處所施以強制戒治，執行期間亦
    經該院裁定停止戒治、撤銷停止戒治處分，嗣於91年4 月15
    日強制戒治執行完畢出所，刑罰部分（經移轉管轄由臺灣屏
    東地方法院檢察署檢察官起訴），由本院90年度易字第8號
    判處有期徒刑6 月確定；再因施用毒品案件，經本院92年度
    毒聲字第494 號裁定令入戒治處所施以強制戒治（嗣因毒品
    危害防制條例於93年1 月9 日修正施行，無庸再予執行），
    刑罰部分，經本院92年度潮簡字第207 號判處有期徒刑6 月
    確定，其後又兩度因施用毒品案件，先後經本院94年度易字
    第113 號判處有期徒刑8 月（嗣經臺灣高等法院高雄分院駁
    回上訴確定）、本院95年度簡字第123 號判處有期徒刑5 月
    （嗣經本院合議庭駁回上訴確定），其中有期徒刑8 月部分
    ，經入監服刑，甫於95年6 月30日執行完畢，有卷附臺灣屏
    東地方法院檢察署全國刑案資料查註表、同署施用毒品臺灣
    高等法院被告前案紀錄表可參，是本件被告於5 年內施用第
    二級毒品之犯行，自應依法論科。
三、按甲基安非他命係毒品危害防制條例所定之第二級毒品，不
    得非法施用，是核被告所為，係犯毒品危害防制條例第10條
    第2 項之施用第二級毒品罪。被告為施用毒品甲基安非他命
    而持有毒品之低度行為，已為其施用之高度行為所吸收，不
    另論罪。被告曾因施用毒品案件，經本院94年度易字第113
    號判處有期徒刑8 月，嗣經臺灣高等法院高雄分院駁回上訴
    確定，經入監服刑後，甫於95年6 月30日執行完畢，有臺灣
    屏東地方法院檢察署刑案資料查註紀錄表、臺灣高等法院被
    告前案紀錄表在卷可考，其於有期徒刑執行完畢5 年內故意
    再犯本件有期徒刑以上之罪，係屬累犯，應依刑法第47條第
    1 項規定加重其刑。爰審酌被告之毒品前科累累，甫迭經數
    次戒斷毒癮之保安處分程序已如前述，竟未徹底戒絕，復心
    存僥倖，於前案執行完畢出監後不久即再度施用，顯未受先
    前科刑判決之警惕、雖本次施用次數僅有1 次且犯後坦承犯
    行，仍不宜輕縱及犯後態度等一切情狀，量處如主文所示之
    刑。
據上論斷，應依刑事訴訟法第452 條、第273 條之1 第1 項、第
299 條第1 項前段，毒品危害防制條例第10條第2 項，刑法第11
條、第47條第1 項，判決如主文。
本案經檢察官靳隆坤到庭執行職務。
中   華    民     國     96    年    1    月    22    日
                      刑事第四庭   法  官  劉敏芳
以上正本證明與原本無異。
如不服本判決應於收受本判決送達後十日內向本院提出上訴書狀
，其未敘述上訴理由者，並得於提起上訴後十日內向本院補提理
由書狀（均須按他造當事人之人數附繕本）「切勿逕送上級法院
」
中   華    民     國     96    年    1    月    22    日
                                   書記官  許倬維
附錄本案論罪法條：
毒品危害防制條例第10條第2項：
施用第二級毒品者，處 3 年以下有期徒刑。
